臺灣臺北地方法院刑事判決　　　　　　　 96年度訴字第127號
公　訴　人　臺灣臺北地方法院檢察署檢察官
被　　　告　甲○○
　　　　　　　　　　（現另案於臺灣臺北看守所羈押中）
上列被告因違反毒品危害條例案件，經臺灣臺北地方法院檢察署
檢察官提起公訴（95年度毒偵字第3040號），因被告於準備程序
中就被訴事實為有罪之陳述，經本院合議庭裁定改行簡式審判程
序審理，茲判決如下：
    主  文
甲○○施用第一級毒品，累犯，處有期徒刑壹年。扣案第一級毒
品海洛因貳拾陸包（合計淨重貳伍點壹肆公克）均沒收銷燬，空
包裝貳拾陸個（共重捌點捌肆公克）、分裝袋貳拾參個均沒收。
又施用第二級毒品，累犯，處有期徒刑捌月。扣案第二級毒品安
非他命壹包（驗餘淨重零點壹玖公克）沒收銷燬，空包裝壹個（
重零點貳公克）、吸食器壹組均沒收。應執行有期徒刑壹年陸月
，扣案第一級毒品海洛因貳拾陸包（合計淨重貳伍點壹肆公克）
、第二級毒品安非他命壹包（驗餘淨重零點壹玖公克）均沒收銷
燬，空包裝貳拾陸個（共重捌點捌肆公克）、又壹個（重零點貳
公克）、分裝袋貳拾參個、吸食器壹組均沒收。
    事實及理由
一本件犯罪事實、證據、理由及適用法條，除引用檢察官起訴書
  之記載（如附件）外，並補充：
(一)被告甲○○前因施用第一級毒品及第二級毒品案件，經臺灣士
  林地方以九十一年度訴字第四○八號判決分別判處有期徒刑七
  月、四月，應執行有期徒刑十月，於民國九十三年十一月八日
  執行完畢，起訴書誤載為九十三年十一月九日，應予更正。
(二)扣案毒品二十六包（合計淨重二五點一四公克）經法務部調查
  局鑑定結果，屬毒品危害防制條例第二條第二項第一款第一級
  毒品海洛因，扣案毒品一包（驗餘淨重一點一九公克）經臺北
  市政府警察局鑑定結果，屬毒品危害防制條例第二條第二項第
  二款第二級毒品安非他命等情，有法務部調查局九十五年十一
  月二十七日調科字第095230 40560號鑑定書、臺北市政府警察
  局九十六年一月十五日北市鑑毒字第816 號鑑驗通知書各一份
  附卷可憑，不問屬於犯人與否，均依毒品危害防制條例第十八
  條第一項前段規定諭知沒收銷燬之；而扣案海洛因二十六包之
  空包裝各一個（共二十六個，共重八點八四公克）及安非他命
  一包之空包裝一個（重○點二公克），有防止海洛因裸露、逸
  出及潮濕之功用，並便於攜帶，與分裝袋二十三個、吸食器一
  組同為供被告施用海洛因及安非他命所用之物，且均屬被告所
  有，已經其供承在卷，均依刑法第三十八條第一項第二款沒收
  之。
二本件被告所犯為死刑、無期徒刑、最輕本刑三年以上有期徒刑
  以外之罪，亦非高等法院管轄第一審之案件，其於本院行準備
  程序時並就被訴事實為有罪之陳述，經聽取檢察官及被告之意
  見後，依刑事訴訟法第二百七十三條之一第一項之規定，由本
  院合議庭裁定本件改依簡式審判程序，並由受命法官獨任進行
  審理。
三適用之法條：刑事訴訟法第二百七十三條之一第一項、第二百
  九十九條第一項前段、第三百十條之二、第四百五十四條第二
  項、第四百五十條第一項，毒品危害防制條例第十條第一項、
  第二項、第十八條第一項前段，刑法第十一條前段、第五十一
  條第五款、第四十七條第一項、第三十八條第一項第二款。
本案經檢察官熊南彰到庭執行職務
中　　華　　民　　國　　96　　年　　3 　　月　　23　　日
　　　　　　　　　刑事第十五庭  法　官 邱蓮華
上正本證明與原本無異。
如不服本判決，應於判決送達後10日內，向本院提出上訴狀。
                                書記官 王黎輝
中　　華　　民　　國　　96　　年　　3 　　月　　23　　日
附件
臺灣臺北地方法院檢察署檢察官起訴書
　　　　　　　　　　　　　　　　　　95年度毒偵字第3040號
　　被　　　告　甲○○　男　43歲（民國○○年○月○日生）
　　　　　　　　　　  　住臺北市○○區○○路94號
                        居臺北市中山區○○○路409號8樓之
　　　　　　　　　  　　　28室
　　　　　　　　　　　　國民身分證統一編號：Ｚ000000000號
                        現另案羈押於臺灣臺北看守所
上列被告因違反毒品危害防制條例案件，業經偵查終結，認應提
起公訴，茲將犯罪事實及證據並所犯法條分敘如下：
 　　   犯罪事實
一、甲○○前因施用毒品案件，經送觀察、勒戒後，認無繼續施
    用毒品之傾向，於民國87年12月24日執行完畢釋放，並經臺
    灣士林地方法院檢察署檢察官以87年度偵字第9832號為不起
    訴處分確定，又於91年4月間因施用第ㄧ、二級毒品海洛因
    、安非他命案件，經臺灣士林地方法院檢察署檢察官以91
    年度毒偵字第534號提起公訴，並聲請強制戒治，經臺灣士
    林地方法院以91年度訴字第408號分別判處有期徒刑7月、4
    月，應執行有期徒刑10月確定，於93年11月9日執行完畢；
    強制戒治處分，則由臺灣士林地方法院裁定令入戒治處所施
    以強制戒治1年，於91年12月17日停止戒治而釋放，嗣又因
    施用毒品，致撤銷其停止戒治裁定，而於92年8月13日送執
    行前強制戒治殘刑，惟因法律修正，於93年1月9日釋放出監
    。復於95年5月間，因施用第一、二級毒品案件，經本署檢
    察官以95年度毒偵字第1256號提起公訴，由臺北地方法院於
    95年9月29日以95年度訴字第1326號分別判處有期徒刑9月、
    6月，並定應執行刑有期徒刑總刑1年2月，且於95年11月2日
    確定。詎其猶不知悔改，復基於施用第一級毒品海洛因、第
    二級毒品安非他命之犯意，於95年11月1日某時許，在臺北
    市中山區○○○路409號8樓28室，施用第一級毒品海洛因、
    第二級毒品安非他命。嗣於95年11月1日晚上11時30分許，
    在臺北市中山區○○○路409號8樓28室為警持臺灣臺北地方
    法院搜索票在上址查獲，並扣得第一級毒品海洛因26小包（
    總淨重23.6公克）、第二級毒品安非他命1小包（總淨重0.2
    公克）、毒品分裝袋23個及吸食器1組。
二、案經臺北市政府警察局中山分局報告偵辦。
     　 證據並所犯法條
一、證據清單與待證事實：
     ┌──┬────────────┬─────────────┐
     │編號│      證 據 清 單       │       待 證 事 實        │
     ├──┼────────────┼─────────────┤
     │ 一 │被告甲○○之自白        │全部犯罪事實。            │
     ├──┼────────────┼─────────────┤
     │ 二 │台灣尖端先進生技醫藥股份│被告施用第ㄧ級毒品海洛因、│
     │    │有限公司濫用藥物尿液檢驗│第二級毒品安非他命之事實。│
     │    │報告1份                 │                          │
     ├──┼────────────┼─────────────┤
     │ 三 │扣案之第一級毒品海洛因26│佐證被告施用第ㄧ級毒品海洛│
     │    │小包（總淨重23.6公克）、│因、第二級毒品安非他命之事│
     │    │第二級毒品安非他命1小包 │實。                      │
     │    │（總淨重0.2公克）、毒品 │                          │
     │    │分裝袋23個、毒品吸食器1 │                          │
     │    │組                      │                          │
     ├──┼────────────┼─────────────┤
     │ 四 │本署刑案資料查註紀錄表、│被告前於87年12月24日觀察、│
     │    │全國施用毒品案件紀錄表、│勒戒執行完畢釋放後，復於91│
     │    │本署95毒偵字第1256號起訴│年4月、95年5月間分別施用毒│
     │    │書、臺灣臺北地方法院95年│品被查獲，經法院判決有罪確│
     │    │訴字第1326號刑事判決、最│定，仍於5年內再犯本案毒品 │
     │    │高法院95年第7次刑事庭會 │危害防制條例第10條之罪及累│
     │    │議決議各1份             │犯之事實。                │
     └──┴────────────┴─────────────┘
二、所犯法條：核被告所為，係犯毒品危害防制條例第10條第1
　　、2項之罪嫌。又被告前受期徒刑之執行完畢，5年內故意再
    犯本案有期徒刑以上之罪，為累犯，請依刑法第47條之規定
    加重其刑。至扣案之物，請依法宣告沒收並銷燬之。
三、依毒品危害防制條例第23條第2項、刑事訴訟法第251條第1
    項提起公訴。
  此　致
臺灣臺北地方法院
中　　華　　民　　國　　95　　年　　12　　月　　21　　日
                              檢　察　官  李  傳  侯
附錄本案所犯法條
毒品危害防制條例第10條
施用第一級毒品者，處 6 月以上 5 年以下有期徒刑。
施用第二級毒品者，處 3 年以下有期徒刑。
